臺灣臺北地方法院交通事件裁定　　　 100年度交聲字第427號
原處分機關　臺北市交通事件裁決所
異　議　人
即受處分人　葉璟霖
上列受處分人因違反道路交通管理處罰條例案件，對於臺北市交
通事件裁決所100 年3月22日所為之裁決（北市裁申字第裁22-AA
0000000號）聲明異議，本院裁定如下：
    主  文
異議駁回。
    理  由
一、原處分意旨略以：異議人即受處分人葉璟霖駕駛其所有之車
    牌號碼1160-YD號自用客車，於民國100年1月22日上午4點48
    分許，行經限速60公里之水源快速道路往南路段時，行車速
    度達時速75公里而超過規定之最高時速未滿20公里，經設置
    於該路段之雷測速儀相機拍攝採證，嗣經臺北市政府警察局
    中正第二分局（下稱中正第二分局）交通分隊依採證照片逕
    行舉發（北市警交大字第AA0000000 號），爰依違反道路交
    通管理處罰條例第40條裁處罰鍰新臺幣（下同）1,600 元，
    並依同條例第63條第1項記違規點數1點。
二、異議意旨略以：基隆路高架快速道路限速60公里，行經往新
    店路段只看見閘道速限40KM與往新店、高速公路字樣，異議
    人於被舉發之時乃上午4 點48分許，天仍未明，一進入水源
    快速道路後，路燈一盞都未開，用路人的可視度差，亦看不
    清楚速限標示，第一次行經者在不確定之情況下，當然是以
    快速道路時速來開（市民快80、洲美快80），且閘道寫著高
    速公路四字，豈會知曉其後之路段還是依基隆高架速限來開
    ，況於剝奪用路人明顯可視路況權利之情形下，原處分機關
    逕予裁罰，異議人實難甘服，爰依法聲明異議云云。
三、按汽車駕駛人，行車速度，超過規定之最高時速，或低於規
    定之最低時速，除有第43條第1項第2款情形外，處新臺幣12
    00元以上2400元以下罰鍰。又汽車駕駛人之行為有下列情形
    之一，當場不能或不宜攔截製單舉發者，得逕行舉發：…七
    、經以科學儀器取得證據資料證明其行為違規。…第1項逕
    行舉發，應記明車輛牌照號碼、車型等可資辨明之資料，以
    汽車所有人為被通知人製單舉發，道路交通管理處罰條例第
    40條、第7 條之2 第1 項第7 款、第4 項亦分別定有明文。
    再按，違反前述規定者，除依原條款科處罰鍰外，並記違規
    點數1點，亦為同條例第63條第1項第1款所明定。經查：
（一）異議人於100年1月22日上午4點48 分許，駕駛系爭車輛行
      經臺北市○○○○道路往南路段，因「汽車行駛快速公路
      速度超過規定最高速限（20公里以上未滿40公里）」之違
      規行為被逕行舉發等情，有臺北市警察局北市警交大字第
      AA0000000 號舉發違反道路交通管理事件通知單、臺北市
      交通事件裁決所北市裁罰字第裁22-AA0000000號違反道路
      交通管理事件裁決書各1份及舉發照片1張等件（見本院卷
      第12頁至第13頁、第26頁）在卷可考，堪信屬實。
（二）查水源快速道路各匝道入口右方及道路中段均已設有速限
      標誌，各採證地點前亦均設有標示牌，明顯易見乙情，業
      經臺北市政府警察局中正第二分局100年2月22日北市警中
      正二分交字第10030208100號書函說明綦詳（本院卷第19
      頁），且本件違規地點設有「常有測速照相請依速限行駛
      」黃底黑字之告示牌及「限速60公里」之警告標誌，警示
      之內容清晰可見，此有舉發地水源快速道路相關路段之照
      片4張（本院卷第6頁、第8頁）附卷可稽，與舉發單位之
      說明核相符合。異議人雖辯稱前開照片「限速60公里」之
      警告標誌係在日間所拍攝，然上開警告標誌已清楚標示該
      路段最高速限為每小時60公里，且依警告標誌相片顯示，
      上開路段背景單純而空曠，除道路及樹木、草地外，並無
      其餘足以干擾視線之標誌、廣告物或建築物等，衡諸常情
      ，縱令係夜間道路兩旁之路燈未開啟，亦可經由車輛之照
      明設備，清楚判讀告示牌及警告標誌之指示，況異議人先
      前行經基隆路高架快速道路時，自陳知曉該快速道路限速
      為60公里，更應明瞭並非每條快速道路皆如同其所謂「市
      民快80、洲美快80」之速限，倘如異議人所辯當時路況照
      明不佳，其更應當減速慢行，而非擇其所記憶之其他路段
      較高速限行駛，是以異議人所辯路燈未開啟而致其無法辨
      識路況，礙難採憑。
四、綜上所述，異議人於上開時、地，確有行經限速60公里之水
    源快速道路往南路段時，行車速度達時速75公里而超過規定
    之最高時速未滿20公里之違規行為，是以原處分機關據以援
    引前揭規定，並參酌違反道路交通管理事件統一裁罰基準表
    之規定，裁處異議人罰鍰1,600元，並記違規點數1點，核無
    違法或不當之處，本件異議為無理由，應予駁回。
據上論斷，應依道路交通事件處理辦法第18條，裁定如主文。
中    華    民    國   100     年    8    月    9     日
                            交通法庭  法  官  鄭昱仁
以上正本證明與原本無異。
如不服本裁定，應於裁定送達後5 日內，向本院提出抗告狀。
                                      書記官  葉宜玲
中    華    民    國   100     年    8    月    9     日